臺灣高等法院民事裁定
111年度抗字第414號
抗  告  人  高峰包裝有限公司

法定代理人  呂聰富  
訴訟代理人  陳鄭權律師

上列抗告人因與相對人呂學忠、呂宜學間限期起訴事件，對於臺
灣桃園地方法院於民國111年2月21日所為111年度事聲字第11號
裁定提起抗告，本院裁定如下：
    主      文
抗告駁回。
抗告訴訟費用由抗告人負擔。
    理      由
一、本件聲請及抗告意旨略以：相對人前對伊聲請假處分，經原
    法院110年度全字第59號裁定相對人以新臺幣718,683元為伊
    供擔保後，伊就桃園市○○區○○里○○路00000號建物（下稱系
    爭建物）不得為讓與、出租、拆除及為其他一切處分行為，
    原法院執行處並對伊核發110年度司執全字第93號執行命令
    ；惟兩造間並無相對人所主張之權利，相對人聲請假處分已
    嚴重妨害伊權利之行使，兩造爭執者為系爭建物所有權誰屬
    之問題，相對人應對伊提起確認系爭建物所有權屬於相對人
    之訴，卻於伊所提之確認系爭建物所有權存在之訴提起遷讓
    房屋之反訴，與其假處分聲請無涉，為使兩造爭執之法律關
    係早日確定，爰依民事訴訟法第529條第1項聲請命相對人於
    一定期間內起訴；原裁定認相對人已起訴，而駁回伊之聲請
    ，自有不當，爰提起抗告，請求廢棄原裁定，並裁定命相對
    人應於一定期間內起訴等語。
二、按本案尚未繫屬者，命假扣押之法院應依債務人聲請，命債
    權人於一定期間內起訴；債權人不於期間內起訴者，債務人
    得聲請命假扣押之法院撤銷假扣押裁定；上開規定於假處分
    亦準用之，民事訴訟法第529條第1項、第4項、第533條前段
    分別定有明文。次按民事訴訟法第529條第1項所謂「起訴」
    ，係指依訴訟程序，提起訴訟，得以確定其私權之存在而取
    得給付之確定判決者而言，且不問其訴訟為本訴、反訴、變
    更或追加之新訴均屬之（最高法院95年度台抗字第118號、1
    00年度台抗字第936號裁定意旨參照）。
三、經查，相對人主張抗告人前向其承租土地興建廠房（即系爭
    建物），兩造約定租約期滿後，系爭建物歸相對人所有，抗
    告人不得請求任何費用，然抗告人於租約到期後欲向相對人
    承租土地不成，竟雇工欲拆除系爭建物，相對人恐日後不能
    執行或甚難執行之虞，故向原法院聲請假處分，經原法院以
    110年度全字第59號裁定准許，並以110年度司執全字第93號
    民事執行事件執行在案，有假處分裁定及執行法院執行命令
    可稽（見原審司聲字卷第3-12頁）。而抗告人前對相對人提
    起確認系爭建物為抗告人所有之訴訟（原法院110年度訴字
    第105號），相對人於該訴訟中提起反訴，係以假處分聲請
    所執之相同事由請求抗告人將系爭建物遷讓交付與相對人等
    情，有其民事反訴起訴狀在卷可查（見原審卷第22-26頁）
    ，且為抗告人所不爭執。則相對人得請求抗告人遷讓房屋之
    前提為系爭建物歸相對人所有，相對人反訴提起此給付之訴
    ，自得以確定其私權存在，應認已提起假處分之本案訴訟。
    從而，本件假處分所保全之本案請求既已繫屬於法院，抗告
    人聲請命相對人於一定期間內起訴，即無理由，應予駁回，
    原法院司法事務官依抗告人之聲請，以裁定限期命相對人向
    管轄法院起訴，自有未合，原裁定廢棄司法事務官之裁定，
    駁回抗告人之聲請，並無不當，抗告意旨指摘原裁定不當，
    求予廢棄，為無理由，應予駁回。
四、據上論結，本件抗告為無理由，爰裁定如主文。
中　　華　　民　　國　　111 　年　　3 　　月　　31　　日
                  民事第十三庭
                      審判長法  官  邱景芬
                            法  官  邱蓮華 
                            法  官  林純如　　
正本係照原本作成。
本裁定除以適用法規顯有錯誤為理由外，不得再抗告。如提起再
抗告，應於收受送達後10日內委任律師為代理人向本院提出再抗
告狀。並繳納再抗告費新臺幣１千元。
中　　華　　民　　國　　111 　年　　3 　　月　　31　　日
　　　　　　　　　　　　　  書記官  王靜怡